【裁判字號】    89,易,3271
【裁判日期】    891031
【裁判案由】    違反電子遊戲場業管理條例
【裁判全文】
臺灣臺中地方法院刑事判決                        八十九年度易字第三二七一號
    公  訴  人  臺灣台中地方法院檢察署檢察官
    被      告  甲○○
右列被告因賭博案件，經檢察官聲請簡易判決處刑（八十九年度偵字第一二八六二號
），本院認為不宜，改依通常程序審理，判決如左：
    主  文
甲○○共同連續在公眾得出入之場所賭博財物，處罰金玖仟元，如易服勞役，以參佰
元折算壹日。扣案之電動賭博機具柒台（含ＩＣ板柒塊）、賭資新臺幣柒拾元及彩票
捌拾肆張，均沒收。
    事  實
一、甲○○與一名真實姓名、年籍不詳之許姓成年男子基於概括犯意之聯絡，自民國
    八十九年七月二十一日起，在台中縣大雅鄉○○村○○○路五號，由其所經營得
    供公眾出入之「吉利快餐飲食店」內，共同擺設賭博性電動機具「小瑪琍」一台
    、「滿貫大亨麻將」三台、「東方之珠」三台，供賭客每次至少投入硬幣新台幣
    （下同）十元以上開分，押注賭玩，最後洗分時，視上開賭博性電動機具所顯示
    之分數，退出彩票，憑以兌換等值之飲料，若未押中，賭資即歸甲○○與許姓男
    子所有，二人五五分帳，而連續與不特定人賭博財物。嗣於八十九年七月二十六
    日下午六時四十分許，為警在上址當場查獲，並扣得上開賭博性電動機具七台、
    賭資七十元，及甲○○所有供賭博所用之彩票八十四張。
二、案經台中縣警察局豐原分局報請臺灣臺中地方法院檢察署檢察官偵查後聲請簡易
    判決處刑，本院認為不宜，改依通常程序審理。
    理  由
一、訊據被告甲○○對於右開時地與許姓成年男子共同擺設賭博性電動機具七台，連
    續與不特定人賭博財物之事實，供承不諱，核與卷附之臨檢表、警方繪製之現場
    圖所示情節相符；此外，復有扣案之賭博性電動機具七台、賭資七十元，及被告
    所有供賭博所用之彩票八十四張可資佐證，足見被告之自白與事實相符，得為證
    據。從而，本件事證明確，被告連續賭博之犯行，堪以認定。
二、核被告甲○○所為，係犯刑法第二百六十六條第一項前段之賭博罪。其與該名許
    姓成年男子間具有犯意聯絡及行為分擔，為共同正犯。又其先後多次賭博之犯行
    ，時間緊接，所犯構成要件相同，顯係基於概括之犯意反覆為之，為連續犯，應
    以一罪論，並加重其刑。爰審酌被告之素行、犯罪動機、目的、手段、所生危害
    、犯後態度等一切情狀，量處如主文所示之刑，並諭知易服勞役之折算標準。扣
    案之電動賭博機具七台、賭資七十元，應依刑法第二百六十六條第二項之規定宣
    告沒收。另開彩票八十四張，乃被告所有供犯賭博罪所用之物，業據其明在卷
    可稽，爰依刑法第三十八條第一項第二款之規定，併予宣告沒收。
三、公訴意旨另以：被告甲○○未依電子遊戲場業管理條例之規定辦理電子遊戲場業
    之營利事業登記，即於前開時地擺設七台電動賭博玩具，顯已違反電子遊戲場業
    管理條例第十五條之規定，應依同條例第二十二條之規定處斷云云。惟查：
    (一)按犯罪事實應依證據認定之，無證據不得推定其犯罪事實，又不能證明被告犯
      罪或其行為不罰者，應諭知無罪之判決，刑事訴訟法第一百五十四條及第三百
      零一條第一項分別定有明文。次按電子遊戲場業管理條例所稱之電子遊戲場業
      ，係指設置電子遊戲機供不特定人益智娛樂之營利事業，該條例第三條定有明
      文。又同條例第四條第二項規定該條例所指電子遊戲機不得有賭博或妨害風化
      之設計及裝置。同條例第五條復就電子遊戲場業之營業，依所擺設電子遊戲機
      為益智類或鋼珠類、娛樂類，而區分為普通級及限制級。第八條則規定電子遊
      戲場申請設立時，其營業場所應符合相關之都巿計畫法、區域計畫法、土地使
      用管制、建築法令及消防法令之規定。另第九條規定電子遊戲場業之營業場所
      ，應距離學校、醫院相當之距離以上。綜合上開規定可知該條例之規範對象，
      應係專以設置電子遊戲機供人益智娛樂且具有一定規模之營利事業。
    (二)公訴人認被告涉嫌違反電子遊戲場業管理條例第十五條之規定，而應依同條例
      第二十二條處斷，無非係以被告之自白及扣案之七台賭博性電動玩具為憑。惟
      此扣案之七台賭博性電動玩具均有賭博之設計及裝置，已如前述，並非供不特
      定人益智娛樂使用之電子遊戲機，參照前揭說明，尚與該條例第四條第二項之
      規定不符。兼之被告所經營之「吉利快餐飲食店」亦非專以設置電子遊戲機供
      人益智娛樂之營利事業，顯與該條例所稱之「電子遊戲場業」有別，應無該條
      例之適用。既不能證明被告確有違反電子遊戲場業管理條例第十五條規定之犯
      行，依法原應諭知無罪之判決，惟因公訴人以之與前開論罪科刑部分具有牽連
      犯之裁判上一罪關係，故不另為無罪之諭知。
據上論斷，應依刑事訴訟法第四百五十二條、第二百九十九條第一項前段、刑法第二
十八條、第五十六條、第二百六十六條第一項前段、第二項、第四十二條第二項、第
三十八條第一項第二款，罰金罰鍰提高標準條例第一條前段、第二條前段，判決如主
文。
中      華      民      國      八十九      年      十      月  三十一  日
                                        法  官  莊  深  淵
右正本證明與原本無異。
如不服本判決，應於判決送達後十日內向本院提出上訴狀，上訴於臺灣高等法院臺中
分院( 須附繕本 )。
                                        書記官
中      華      民      國      八十九      年      十一    月    一    日
附錄論罪科刑法條
刑法第二百六十六條：
在公共場所或公眾得出入之場所賭博財物者，處一千元以下罰金。但以供人暫時娛樂
之物為賭博者，不在此限。
當場賭博之器具與在賭檯或兌換籌碼處之財物，不問屬於犯人與否沒收之。


司法院資訊處製作；財團法人民間司法改革基金會備份。
